# 请教陈老师

提问人：潇 湘伊人 时间：2021-01-23 08:26:00
陈老师，您好，拟挂牌企业以前年度存在股权激励-股票期权，申报期内已全部行权，陈老师，股票期权的公允价值无法计量，我采用内在价值，内在价值是不是可以用最终行权时的公允价值（同期外部投资者的进来的价格）-行权时支付的价格?麻烦陈老师了

回答人：chenyiwei
一般可以这样处理。但要考虑同期外部投资者是否确实属于无关联的财务投资者，谨慎判断其入股价格是否代表公允价值。

提问人：xukefeng1981 时间：2021-09-30 20:58:41
陈老师您好：
麻烦您了。
有这样一个问题跟您请教：
A公司投资B公司，持股3.8%，B公司于本年 5 月份成功登陆科创板：
双方投资协议如下：（ 1 ）派驻董事：根据协议约定，AB基于双方长久战略合作，由B公司大股东让渡一部分股份给A公司。A公司目前有派驻董事的权利，但是基于股权比例略高于A公司的C股东退出或者放弃派驻董事权利的情况下。（ 2 ）提名一名副总经理，该副总经理是B公司的高级管理人员，由被提名的副总经理行使知情权、建议权。
目前A公司并无可以派驻董事的迹象，也并未实现提名副总经理的权利。A公司管理层并未明确持股期限，双方的合作主要是于入股前共同合资成立了上市公司某控股子公司），A本年采购了B公司较大金额的设备（B公司披露了该重大合同）
请问陈老师：
1 、个人认为A公司对B公司的核算不能按照权益法核算。其派驻董事的权利未实现；提名副总经理仅限于知情权、建议权，不能施加重大影响；双方的合作无法体现A能对B产生重大影响，B对A不构成一定程度的依赖。我这样理解是否准确？
2 、在公司意图不是很明确的情况下，A公司账务处理是否可以计入交易性金融资产，按照公允价值计量？
感谢！

回答人：chenyiwei
你的理解基本合理：目前证据不支持A对B有重大影响，A对B的股权投资应作为金融资产核算，默认作为以公允价值计量且其变动计入损益的金融资产（其他非流动金融资产，或者交易性金融资产）。

提问人：xukefeng1981 时间：2021-10-09 08:05:05
陈老师您好，又来麻烦您：某上市公司A，A公司100%控股的子公司A1(非同一控制下收购过来的，有商誉 1 亿元)，央企B公司。A公司将A1公司51%的股权卖给B，同时，A公司购买B公司49%的股权，A 公司买卖上述股权采取置换及现金补差方式。合作目的是A1公司销售设备，B公司作为工程用料及扩大A1公司的产品市场销路。这种情况下，A公司直接持有A1公司49%股权，间接持有24.99%股权，合计73.99%。如果没有特殊约定，A公司是否需要合并A1公司报表？如果合并报表转让给B公司的51%股权对应的商誉是否应转销？如果约定B公司具有对A1公司实际控制的权利，A公司是否可以不合并A1公司报表？
非常感谢！

回答人：chenyiwei
此时虽然“A公司直接持有A1公司49%股权，间接持有24.99%股权，合计73.99%”，但并不能主导A1的财务、经营等相关活动决策，不能将A1纳入合并报表范围。在A的合并报表层面，应按丧失对子公司控制权进行会计处理，确认处置损益，包括对于原先合并报表层面与A1相关的商誉也应当全额转销，纳入处置损益的计算。

提问人：0020 时间：2021-11-11 18:00:48
A影视公司受B公司委托制作一部电视剧，根据合同B公司应支付首笔进度款 1000 万元，B公司与银行协商，银行在B公司贷款额度内直接扣除2.5%手续费向A公司支付进度款 975 万元，银行给A公司开 25 万发票。A公司电视剧制作费总额假设 1 亿元，报表日只收到 975 万进度款。请问A公司收到975 万如何进行账务处理？ 25 万利息如何进行账务处理？

回答人：chenyiwei
“银行在B公司贷款额度内直接扣除2.5%手续费向A公司支付进度款 975 万元”说明银行是占用了B公司的贷款额度，向B公司发放贷款，该笔贷款专项用于支付进度款，但其利息由A公司（卖方）承担。因此，建议将该扣除的利息 25 万元作为A公司给予B公司的一项价格折让，调减合同总价，即从 1 亿元减少到 9975 万元。
根据新收入准则规定，A公司应判断是否满足在一段时间内确认收入的条件，仅仅依据合同中对收款进度的约定不足以表明满足“在一段时间内确认收入”的条件。个人理解，如果合同中没有对“合格收款权”问题作出约定（即“在由于客户或其他方原因终止合同的情况下，企业有权就累计至今已完成的履约部分收取能够补偿其已发生成本和合理利润的款项，并且该权利具有法律约束力”），则该合同属于在一个时点确认收入的可能性更大，即在电视剧制作完成并获得发行许可证，且委托方验收通过时确认收入。

提问人：0020 时间：2021-11-14 15:55:58
陈老师：A影视公司也认为应在交付母带时确认收入，目前尚不满足收入确认条件，在这种情况下，收到 975 万应属于合同负债，那扣掉的 25 万利息应如何处理？

回答人：chenyiwei
扣掉的 25 万元利息最终是达到冲减收入的效果。

提问人：潇 湘伊人 时间：2021-11-30 15:24:13
陈老师，您好，想请教您个问题：审计的时候发现，A公司把需要安装的货物卖给B,签订了销售合同，同时，和B签订了采购合同，由B负责安装该货物，A公司是确认收入和成本，还是以净额法确认收入？

回答人：chenyiwei
如果B原本就是最终客户，则该交易的实质就是A向B销售设备，B自行安装，该采购合同不具有商业实质，不能据此确认收入和成本。